【裁判字號】    97,上訴,2
【裁判日期】    970110
【裁判案由】    毒品危害防制條例
【裁判全文】
臺灣高等法院臺南分院刑事判決           97年度上訴字第2號
上  訴  人
即  被  告  甲○○
                      樓1
上列上訴人因毒品危害防制條例案件，不服臺灣嘉義地方法院96
年度訴字第729號中華民國96年11月15日第一審判決（起訴案號：
臺灣嘉義地方法院檢察署96年度毒偵字第870號），提起上訴，本
院判決如下：
    主  文
上訴駁回。
    理  由
一、按提起上訴，應以上訴書狀，敘述具體理由，提出於原審法
    院為之，刑事訴訟法第三百五十條第一項、第三百六十一條
    第二項分別定有明文。又第二審上訴書狀，應敘述「具體理
    由」，所稱具體理由，係指須就不服之判決為具體之指摘而
    言，如僅泛稱原判決，認事用法不當或採證違法、判決不公
    等，均非具體理由；又上訴理由之具體與否，係屬第二審法
    院審查範圍，不在法院命補正之列，是上訴書狀如已敘述理
    由，無論其具體與否，即無待補提理由書或命補正，法院辦
    理刑事訴訟案件應行注意事項第一六二條亦有明文。是上訴
    之法律上程式，為應以上訴書狀，就不服之判決為具體指摘
    ，並向原審法院提出，始合乎上訴法律上程式。次按第二審
    法院認為上訴有刑事訴訟法第三百六十二條前段情形者（即
    上訴不合法律上之程式），應以判決駁回之，刑事訴訟法第
    三百六十七條前段亦有明文。
二、本件上訴意旨略以：上訴人即被告甲○○於審理中，已坦承
    犯行，但原審未審酌全案之情狀，未予從寬量處，為此，依
    法聲明上訴，請上訴審從新審酌，以啟自新云云，而指摘原
    判決不當。
三、然查：本件上訴人雖已敘述上訴理由，但其上訴理由，僅泛
    稱已坦承犯行，原審未審酌全案之情狀，未予從寬量處等情
    ，依其上訴理由，就原審判決有何違法或不當，並無任何具
    體指摘，自難認被告上訴書狀，已敘述具體理由。又本件原
    判決審酌被告前迭犯違反毒品危害防制條例案件，素行不佳
    ，經觀察勒戒及強制戒治後，仍無視於毒品對於自身健康之
    戕害及國家對於杜絕毒品犯罪之禁令，猶施用毒品不輟，再
    為本案犯行，顯無戒絕之意及其犯罪之動機、目的、手段、
    犯罪後於審理時坦承犯行，態度尚佳等一切情狀，對被告量
    處有期徒刑十月。是本件原判決對被告所為量刑，依上所述
    ，顯已考量被告犯後坦承犯行之態度等情，而原判決對本件
    法定本刑為六月以上五年以下有期徒刑之罪，從輕量處有期
    徒刑十月，並無量刑過重之情事。茲上訴人即被告上訴意旨
    ，猶就原判決已審酌事項，執為上訴理由，而指摘原判決不
    當，其上訴理由，顯非具體，依上所述，應予駁回。爰依刑
    事訴訟法第三百七十二條規定，不經言詞辯論，逕行判決。
據上論斷，應依刑事訴訟法第三百六十七條前段、第三百七十二
條，判決如主文。
中    華    民    國    97    年    1     月    10    日
                  刑事第四庭  審判長法  官  吳志誠
                                    法  官  羅心芳
                                    法  官  陳珍如
以上正本證明與原本無異。
如不服本判決，應於收受本判決後十日內向本院提出上訴書狀。
其未敘述上訴理由者並得於提起上訴後十日內向本院補提理由書
狀（均須按他造當事人之人數附繕本）「切勿逕送上級法院」。
                                    書記官  岑  玢
中    華    民    國    97    年    1     月    10    日


司法院資訊處製作；財團法人民間司法改革基金會備份。
